【裁判字號】    97,抗,51
【裁判日期】    970325
【裁判案由】    本票裁定
【裁判全文】
臺灣桃園地方法院民事裁定                97年度抗字第51號
抗  告  人  甲○○
                      5樓
上列抗告人因與相對人福灣企業股份有限公司間本票裁定事件，
對於中華民國96年12月24日本院簡易庭96年度票字第11684 號裁
定提起抗告，本院裁定如下：
    主  文
抗告駁回。
抗告程序費用新台幣壹仟元由抗告人負擔。
    理  由
一、按執票人向本票發票人行使追索權時，得聲請法院裁定後強
    制執行。票據法第123 條定有明文。又本票執票人依上開法
    條之規定，聲請法院裁定及抗告法院之裁定，僅依非訟事件
    程序，以審查強制執行許可與否，並無確定實體上法律關係
    存否之效力，如發票人就票據債務之存否有爭執時，應由發
    票人提起確認之訴，以資解決，最高法院56年台抗字第714
    號、57年台抗字第76號著有判例。
二、本件抗告意旨略以：系爭本票係其簽發以擔保向相對人購買
    汽車辦理分期貸款所質押之本票，同時其並按約定分期繳納
    貸款，僅於民國96年10月份（第14期）之貸款因工作中斷未
    按時繳納，惟其隨即於96年11月9 日將該款項支付於相對人
    ，並按時繳付96年11月份（第15期）及12月份（第16期）之
    款項迄今，故本件相對人並未扣除已受償之款項，其請求本
    件裁定之金額顯然有誤。又相對人僅因其一時困頓遲延繳付
    1 期之分期貸款，即聲請本件本票裁定，相對人之行為顯違
    反相對人與其間所約定之附條件買賣合約及公平信用原則。
    再本件相對人於到期日並未向其為提示及催討，是相對人稱
    曾提示云云，顯非事實。爰依法提起本件抗告等語。
三、本件相對人於原審主張：伊執有抗告人所簽發免除作成拒絕
    證書之本票乙紙，內載票面金額為新台幣（下同）35萬元，
    發票日為95年8 月9 日，到期日則為96年11月10日，系爭本
    票經相對人提示後未獲付款，為此依票據法第123 條規定聲
    請裁定就上開面額中之276,794 元及自96年11月10日起至清
    償日止，按年息20% 計算之利息許可強制執行等情，已據其
    提出本票乙紙為證據。經查，相對人提出之該紙系爭本票，
    已記載發票人、發票日、到期日及票面金額，又其付款地載
    為桃園縣桃園市○○路207 號3 樓之1 ，核屬本院轄區，則
    原裁定予以准許，形式上審查即無不合。抗告人上揭所稱本
    件原裁定金額未扣除相對人已受償金額、相對人僅因其1 期
    遲繳即聲請本件本票裁定有違兩造間之契約及公平信用原則
    等語縱令可採，亦係其與相對人間實體上法律關係之爭執問
    題，依首揭法律規定及最高法院判例意旨，應由抗告人另行
    提起訴訟，以資解決，並非本件非訟程序所得審究。再抗告
    人雖辯稱相對人未向其提示系爭本票等語，然按，本票上雖
    有免除作成拒絕證書之記載，執票人仍應於所定期限內，為
    付款之提示，但對於執票人主張未為提示者，應負舉證之責
    。票據法第124 條、第95條定有明文。是本票內記載免除作
    成拒絕證書者，票據債務人若抗辯執票人未經提示付款，應
    負舉證之責。而本件抗告人並未就相對人未為提示之事實舉
    證以實其說，依上開說明，抗告人辯稱相對人未向其提示系
    爭本票云云，亦無可採。從而，本件抗告，為無理由，應予
    駁回。
四、據上論結，本件抗告為無理由，依非訟事件法第46條、第21
    條第2 項、第24條第1 項，民事訴訟法第495 條之1 第1 項
    、第449 條第1 項、第78條，裁定如主文。
中    華    民    國    97    年    3     月    25    日
                民事第一庭  審判長法  官  郭琇玲
                                  法  官  吳爭奇
                                  法  官  范明達
正本係照原本作成。
本裁定不得再抗告。
中    華    民    國    97    年    3     月    26    日
                                  書記官  張豐松


司法院資訊處製作；財團法人民間司法改革基金會備份。
